【裁判字號】    91,訴,1067
【裁判日期】    921031
【裁判案由】    偽造文書等
【裁判全文】
臺灣板橋地方法院刑事判決                        九十一年度訴字第一○六七號
    公  訴  人  臺灣板橋地方法院檢察署檢察官
    被      告  己○○
                乙○○
    右  一  人
    選任辯護人  邱群傑律師
                陳郁仁律師
                許卓敏律師
右列被告因偽造文書等案件，經檢察官提起公訴（九十一年度偵字第二二八四號、第
二三二五號、第三六一七號）及移
偵字第八一九六號、第七六四六號），被告於準備程序認罪，本院以簡式審判程序判
決如左：
    主  文
己○○故買贓物，累犯，處有期徒刑陸月，扣案如附表一編號一所示之偽造汽車號牌
貳面沒收；又共同連續收受贓物，累犯，處有期徒刑玖月，扣案如附表一編號二至四
所示之偽造汽車號牌各貳面均沒收。應執行有期徒刑壹年，扣案如附表一編號一至四
所示之偽造汽車號牌各貳面均沒收。
乙○○共同連續收受贓物，處有期徒刑肆月，如易科罰金以佰元折算壹日，扣案如
附表一編號一、二所示之偽造汽車號牌各貳面均沒收。
    事  實
一、己○○（原名「疏義桐」）前曾於民國八十一年間因違反麻醉藥品管理條例案件
    ，經臺灣高等法院判處有期徒刑六年二月確定，自八十一年三月二日起執行，其
    間於八十三年十月二十九日假釋出監付保護管束，至八十六年二月二十日保護管
    束期滿執行完畢；又於九十年間因贓物案件，經臺灣臺北地方法院判處有期徒刑
    四月確定，於九十年七月六日易科罰金執行完畢。詎其仍不知悔改，復基於概括
    之犯意，連續於：
    (一)九十年八月某日，在臺北縣新莊市丹鳳地區某處，明知綽號「阿偉」姓名年籍
      不詳之成年男子所駕用之車號三Ｇ－三八一七號（起訴書誤載為「三Ｃ－三八
      一七號」）自用小客車係來源不明之贓車（該車登記為邱桂蘭所有，由其夫戊○○使用，於九十年五月三十日晚上十時許，在臺北縣新莊市○○路四號前失
      竊），仍以新臺幣（下同）十六萬八千元（起訴書誤載為「六萬八千元」）之
      代價，向「阿偉」故買購得供己駕用。其為駕用該贓車時逃避警方查緝，復與
      「阿偉」共同基於偽造汽車號牌之犯意聯絡，在臺北縣某處，以切割拼裝焊接
      不同車牌方式，偽造車號ＣＺ－三一五五號（該汽車牌號登記車主係乙○○）
      自用小客車號牌二面，並持以懸掛於上開贓車使用，以掩匿該贓車。其後乙○○於九十年十二月間某日，經己○○告知，明知己○○所駕上開車輛係贓車，
      並懸掛偽造登記其所有之ＣＺ－三一五五號汽車號牌使用等情，竟仍收受而與
      己○○共同使用上開懸掛偽造汽車號牌之贓車，足生損害於公路監理機關對於
      汽車牌照管理之正確性。嗣於九十一年一月十一日凌晨四時許，在臺北縣板橋
      市○○○路、重慶路口，為警查獲其二人駕用上開贓車，並扣得上開偽造之Ｃ
      Ｚ－三一五五號汽車號牌二面。
    (二)九十一年一月八日（起訴書誤認為「九十一年一月十三日」）晚上，在其臺北
      縣板橋市○○路一一九巷十三號五樓住處樓下，其與乙○○均明知「阿偉」所
      駕用之車號ＤＺ－三五一八號自用小客車係來源不明之贓車（該車係丑○○所
      有，於九十一年一月五日上午七時許，在臺北縣中和市○○路三號前失竊），
      並懸掛不詳之人偽造之車號ＤＰ－二一五三號（該汽車牌號登記車主係庚○○
      ）汽車號牌二面，竟仍基於共同犯意聯絡，向「阿偉」收受供其駕用，足生損
      害於公路監理機關對於汽車牌照管理之正確性及庚○○。嗣其二人於九十一年
      一月十四日凌晨一時許，在臺北縣板橋市○○路一一九巷底（起訴書誤載為「
      臺北縣中和市○○路三號前」），正在修護啟動上開懸掛偽造汽車號牌之贓車
      時，為警當場查獲，並扣得上開偽造之ＤＰ－二一五三號汽車號牌二面。
    (三)九十一年二月六日凌晨一時許，在臺北縣中和市國道三號高速公路中和交流道
      附近，其明知「阿偉」（起訴書所載「阿維」，經己○○於審理中供明即係「
      阿偉」）所駕用之車號ＤＴ－八八二九號自用小客車係來源不明之贓車（該車
      係壬○○所有，於九十一年一月二十六日上午五時四十五分許，在臺北縣新店
      市○○路二○四號前失竊），並懸掛不詳之人偽造之車號ＣＨ－六六六八號（
      該汽車牌號登記車主係丁○○）汽車號牌二面，竟仍向「阿偉」收受供己駕用
      ，足生損害於公路監理機關對於汽車牌照管理之正確性及丁○○。嗣其於九十
      一年二月六日上午七時許，駕駛上開懸掛偽造汽車號牌之贓車，搭載友人許嘉
      麟，行經臺北縣土城市○○路、裕民路口時，適為上開偽造汽車號牌之車號登
      記車主丁○○發覺報警並尾隨，追至臺北縣樹林市○○街○段三三九號前，為
      其察覺即倒車衝撞丁○○所駕汽車，撞毀丁○○汽車水箱、引擎蓋後（此所涉
      毀損犯行部分，未據告訴），續駕車逃逸，其後經警於同日上午八時許，據報
      循線在臺北縣樹林市○○街○段三九九號香格格汽車旅館前發現攔檢，其令許
      嘉麟下車後旋又駕車逃逸，經警駕車追捕，始於臺北縣樹林市○○路、備內街
      口（起訴書誤載為「臺北縣新店市○○路二○四號前」）將其攔獲，扣得上開
      偽造之ＣＨ－六六六八號汽車號牌二面。
    (四)九十一年四月二十九日中午，在臺北縣板橋市○○路一一九巷口，明知綽號「
      麥克」姓名年籍不詳之成年男子，所駕用懸掛不詳之人偽造車號Ｌ八－三○二
      八號（該汽車牌號登記車主係癸○○）汽車號牌二面之車號Ｖ五－二二九九號
      （引擎號碼 ADD610XOBR32750）自用小客車係來源不明之贓車（該車係登記為
      承宗營造工程有限公司所有，由甲○○使用，於九十一年四月十一日上午六時
      許，在桃園縣桃園市○○路二○二號前失竊），仍向「麥克」借用收受供己駕
      用，足生損害於公路監理機關對於汽車牌照管理之正確性及癸○○。嗣其於九
      十一年四月三十日晚上九時三十分許，在臺北縣板橋市○○路一一九巷口，駕
      駛上開懸掛偽造汽車號牌之贓車，搭載友人張秋玉正欲離去時，為警當場查獲
      ，並扣得上開偽造之Ｌ八－三○二八號汽車號牌二面。
    (五)另乙○○承上開收受贓物之概括犯意聯絡，夥同綽號「威廉」姓名年籍不詳之
      成年男子，復於九十一年四月十八日上午八時三十分許，在臺北縣中和市○○
      路一○八號「勇昌汽機車油品、精品專賣店」（負責人為寅○○）前，明知綽
      號「阿童」姓名年籍不詳之成年男子，所駕停放該處之懸掛不詳之人偽造車號
      ＣＱ－七九四二號（該汽車牌號登記車主係周慶成）汽車號牌二面之車號ＮＺ
      －八一一八號自用小客車（該車係登記沈怡萍所有，於九十一年四月九日下午
      二時三十分許，在桃園縣桃園市○○路五九六號前失竊，尋獲後由盛其誠領回
      ）、懸掛其前同事陳加洋所有車號Ｔ八－九二四八號（陳加洋已將該車連同車
      牌交付讓與乙○○辦理過戶）汽車號牌二面之車號ＣＪ－六六四二號自用小客
      車（該車係辛○○所有，於九十一年四月九日中午十二時五十分許，在臺北縣
      板橋市○○路○段一三一號前失竊）二輛，均係來源不明之贓車，仍向「阿童
      」收受代為調換二車輪胎。嗣經送貨員張錦龍送貨至上址勇昌汽機車油品、精
      品專賣店時，見狀察覺有異報警，旋於同日上午十一時十分許，經警據報到場
      當場查獲，並扣得上開偽造之ＣＱ－七九四二號汽車號牌二面。
二、案經丑○○、庚○○訴由臺北縣政府警察局板橋分局、樹林分局報請臺灣板橋地
    方法院檢察署檢察官偵查起訴及甲○○訴由臺北縣政府警察局板橋分局、中和分
    局報請臺灣板橋地方法院檢察署檢察官移送併案審理。
    理  由
一、按刑事訴訟法於九十二年二月六日修正公布，依該法第二百八十四條一規定，除
    簡式審判程序及簡易程序案件外，第一審應行合議審判，復依同法第二百七十三
    條之一第一項規定，除被告所犯為死刑、無期徒刑、最輕本刑為三年以上有期徒
    刑之罪或高等法院管轄第一審案件者外，於第一次審判期日前之準備程序進行中
    ，被告先就被訴事實為有罪之陳述時，審判長得告知被告簡式審判程序之旨，並
    聽取當事人、代理人、辯護人及輔佐人之意見後，裁定進行簡式審判程序；又依
    同日修正公布之刑事訴訟法施行法第七條之二規定，上開修正通過之刑事訴訟法
    第二百八十四條之一、第二百七十三條之一自九十二年九月一日施行，同施行法
    第七條之三復規定，上開修正公布之刑事訴訟法施行前，已繫屬於各級法院之案
    件，其以後之訴訟程序，應依修正刑事訴訟法終結之。是本件自九十二年九月一
    日後，應依上開修正公布施行之刑事訴訟法終結之，經核被告己○○、乙○○所
    犯係死刑、無期徒刑、最輕本刑為三年以上有期徒刑以外之罪，其於準備程序中
    就被訴事實為有罪之陳述，經法官告知簡式審判程序之旨，並聽取公訴人、被告
    之意見後，本院爰依上開修正公布施行之刑事訴訟法規定，合議裁定由受命法官
    獨任進行簡式審判程序，合先敘明。
二、訊據被告己○○、乙○○對於右揭犯罪事實均供認不諱，核與告訴人丑○○、庚○○、甲○○、被害人戊○○、壬○○、丁○○、癸○○、辛○○、證人許嘉麟
    、張秋玉、張錦龍、寅○○、盛其誠、陳加洋、查獲警員子○○、丙○○等人分
    別於警詢、偵審中指述、證述之情節相符，並有如附表一所示偽造之汽車號牌各
    二面扣案、暨告訴人丑○○、甲○○、被害人戊○○、壬○○、辛○○、盛其誠
    領回上開失竊贓車之贓物領據、車輛竊盜、車牌失竊資料個別查詢報表、車輛失
    竊（尋獲）通報單、車籍作業系統查詢認可資料、查獲贓車現場照片、本院九十
    二年四月二十三日勘驗筆錄等附卷可資佐證，又其行使偽造他人車號之汽車號牌
    ，如有違規或違法行為，將誤導係遭偽造汽車牌號之他人所為，以規避交通稅賦
    規費、違規處分及違法之刑事處罰，顯足生損害於公路監理機關對於汽車牌照管
    理之正確性及遭偽造汽車牌號之人之權益甚明。是本件事證明確，被告二人犯行
    均堪認定，應予依法論科。
三、按汽車牌照（含號牌及行車執照）為公路監理機關所發給，為行車之許可憑證，
    道路交通安全規則第八條規定已明示其性質，自屬刑法第二百十二條所列特許證
    之一種（參見最高法院六十三年度台上字第一五五○號判例意旨）。是核：
    (一)被告己○○上揭犯行所為：
      (1)犯罪事實(一)部分，係犯刑法第三百四十九條第二項之故買贓物罪、同法第二
        百十六條、第二百十二條之行使偽造特種文書罪私文書。其偽造汽車號牌之
        低度行為，應為高度行為所吸收，不另論罪。其所犯偽造汽車號牌犯行部分
        ，與「阿偉」間有犯意聯絡及行為分擔，為共同正犯。其所犯上開二罪間，
        有方法、目的之牽連關係，為牽連犯，應從一重之故買贓物論斷。
      (2)犯罪事實(二)部分，係犯刑法第三百四十九條第一項之收受贓物罪、同法第二
        百十六條、第二百十二條之行使偽造特種文書罪。其所犯上開二罪，與被告
        乙○○間，均有犯意聯絡及行為分擔，為共同正犯。又其所犯上開二罪間，
        有方法、目的之牽連關係，為牽連犯，應從一重之收受贓物論斷。
      (3)犯罪事實(三)(四)部分，分別均係犯刑法第三百四十九條第一項之收受贓物罪、
        同法第二百十六條、第二百十二條之行使偽造特種文書罪。其分別所犯上開
        二罪間，有方法、目的之牽連關係，為牽連犯，各應從一重之收受贓物論斷
        。
      (4)其所犯上述三次收受贓物罪，時間緊接，所犯罪名相同，顯係出於概括之犯
        意反覆為之，為連續犯，應以一罪論，並加重其刑。又其所犯上開故買贓物
        、收受贓物二罪間，犯意各別，行為互殊，所犯罪名不同，應予分論併罰。
        另其前曾於八十一年間因違反麻醉藥品管理條例案件，經臺灣高等法院判處
        有期徒刑六年二月確定，自八十一年三月二日起執行，其間於八十三年十月
        二十九日假釋出監付保護管束，至八十六年二月二十日保護管束期滿執行完
        畢；又於九十年間因贓物案件，經臺灣臺北地方法院判處有期徒刑四月確定
        ，於九十年七月六日易科罰金執行完畢，有臺灣高等法院被告全國前案紀錄
        表在卷可稽，被告己○○前受有期徒刑執行完畢，於五年以內再犯本件有期
        徒刑以上各罪，均為累犯，應依刑法第四十七條規定，加重或遞加重其刑。
    (二)被告乙○○上揭犯行部分：
      (1)犯罪事實(一)部分，係犯刑法第三百四十九條第一項之收受贓物罪、同法第二
        百十六條、第二百十二條之行使偽造特種文書罪私文書。其所犯行使偽造汽
        車號牌犯行部分，與被告己○○間，有犯意聯絡及行為分擔，為共同正犯。
        其所犯上開二罪間，有方法、目的之牽連關係，為牽連犯，應從一重之收受
        贓物論斷。
      (2)犯罪事實(二)部分，係犯刑法第三百四十九條第一項之收受贓物罪、同法第二
        百十六條、第二百十二條之行使偽造特種文書罪。其所犯上開二罪，與被告
        己○○間，均有犯意聯絡及行為分擔，為共同正犯。又其所犯上開二罪間，
        有方法、目的之牽連關係，為牽連犯，應從一重之收受贓物論斷。
      (3)犯罪事實(五)部分，係犯刑法第三百四十九條第一項之收受贓物罪。其一次收
        受二輛贓車行為，分別侵害不同被害人法益，係一行為觸犯數罪，為想像競
        合犯，應從一重之收受贓物論斷。至其所收受其中一輛贓車雖掛有偽造汽車
        號牌，惟其收受該二輛贓車係為調換輪胎，並無駕用行使，自無行使贓車懸
        掛之偽造汽車號牌犯行可言，附此敘明。
      (4)其所犯上述三次收受贓物罪，時間緊接，所犯罪名相同，顯係出於概括之犯
        意反覆為之，為連續犯，應以一罪論，並加重其刑。
    (三)又公訴及追加意旨雖認被告己○○、乙○○上開行使偽造汽車號牌犯行部分，
      係犯行法第二百十六條、第二百十條、第二百二十條第一項之行使偽造準私文
      書罪嫌云云，惟按首揭最高法院判例意旨，上開公訴及追加意旨所認，容有未
      洽，然其起訴犯罪事實相同，應予變更起訴法條論究，併此敘明。又被告二人
      上開所犯各次行使偽造汽車號牌犯行，各係就其所故買或收受之不同贓車，而
      隨之犯之，難謂其各自多次行使偽造汽車號牌犯行，係基於概括犯意反覆為之
      ，自難以連續犯論之，附此敘明。爰審酌被告己○○、乙○○所犯各罪犯罪之
      動機、目的、手段、所生危害及犯罪後坦承犯行態度等一切情狀，分別量處如
      主文所示之刑，被告己○○部分，並定其應執行之刑，被告乙○○部分，則併
      諭知易科罰金之折算標準，以資懲儆。扣案如附表一所示偽造汽車號牌，分係
      被告二人供犯罪所用之物，爰並依其所犯各罪，分別宣告沒收。至扣案如附表
      二所示之物，均與被告二人上開犯行無涉，故不予宣告沒收，併此敘明。
四、另被告己○○於本件審理中，另經臺灣臺北地方法院檢察署檢察官移送併案(一)九
    十年度偵字第一三五一○號：謂被告己○○於九十年五月十九日晚上十一時許，
    在臺北縣新店市○○路○段三五三號前，竊取被害人詹恆偉所有車號Ｕ四－一○
    七八號自用小客車，得手後並換掛偽造之二Ｎ－二六八六號汽車號牌駕用，為警
    於同年六月八日（併案意旨誤載為「六月六日」）凌晨二時三十分許，在臺北縣
    新店市○○路二十七號查獲，因認其涉犯刑法第三百二十條第一項之竊盜、同法
    第二百十六條、第二百十條、第二百二十條第一項之行使偽造準私文書等罪嫌，
    與本件起訴犯罪有連續犯之裁判上一罪關係，爰移送併辦云云；(二)九十一年度偵
    字第一○七二六號：謂被告己○○於九十年十月九日凌晨二時四十分許，在臺北
    市○○區○○路三六二巷口，夥同三名不詳之人，共同駕駛懸掛車號二Ｎ－八四
    四○號失竊汽車號牌之車號六Ｂ－○二二三號自用小客車失竊贓車，為警察覺有
    異上前盤查時，駕車逃逸失控撞上分隔島後，四人分散逃逸，嗣經警於該車上採
    集指紋，經刑事警察局比對結果，驗與被告己○○相符，因認其涉犯刑法第三百
    二十條第一項之竊盜罪嫌，與本件起訴犯罪有連續犯之裁判上一罪關係，爰移送
    併辦云云；以及臺灣板橋地方法院檢察署檢察官移送併案(三)九十一年度偵字第八
    一九六號：謂被告己○○於九十一年四月上旬某日，在臺北縣板橋市○○路一一
    九巷口，其明知綽號「麥克」姓名年籍不詳之成年男子，所駕用懸掛不詳之人偽
    造車號Ｕ四－○七九○號（該汽車牌號登記車主係陳華勝）汽車號牌二面之車號
    Ｐ八－五九八七號（引擎號碼 D16Y0-0000000，其車內引擎另遭不詳之人覆貼偽
    造之 D16Y0-0000000引擎號碼牌一塊）自用小客車係來源不明之贓車（該車係沈
    朝振所有，於九十年一月十五日上午八時許，在臺北市文山區○○○○○道失竊
    ），仍以二萬元之代價，向「麥克」故買購得供己駕用，因認其涉犯刑法第三百
    四十九條第二項之故買贓物、同法第二百十六條、第二百十二條之行使偽造特種
    文書等罪嫌（併案意旨所犯法條僅載同條第一項之收受贓物罪，未敘及上開罪嫌
    ），與本件起訴犯罪有連續犯之裁判上一罪關係，爰移送併辦云云。惟查：
    (一)上開移送併案(一)部分，其所述犯罪事實係竊盜犯行，與本件起訴之贓物罪顯無
      連續犯關係可言，而其指述之犯罪事實，亦與贓物罪之構成有間，復查無其他
      積極證據足認被告己○○有贓物罪犯行，是不能證明其併案犯行與本件被告贓
      物犯罪有關，至其併案事實所述換掛偽造汽車號牌部分，應係犯刑法第二百十
      六條、第二百十二條之行使偽造特種文書罪，所認已有未洽，且依本件上述理
      由，被告行使偽造汽車號牌犯行，係各自隨之收受之贓車而犯之，要難認其多
      次因收受或故買贓車而隨之所犯行使該車懸掛之偽造汽車號牌行為，係基於概
      括犯意所為，自無連續犯可言，是併案所述此行使偽造汽車號牌部分，亦難逕
      謂與本件起訴行使偽造汽車號牌部分有何連續犯之裁判上一罪關係。
    (二)上開移送併案(二)部分，其所述犯罪事實亦係竊盜犯行，與本件起訴之贓物罪顯
      無連續犯關係可言，而其指述之犯罪事實，亦與贓物罪之構成有間，復查無其
      他積極證據足認被告己○○有贓物罪犯行，是不能證明其併案犯行與本件被告
      贓物犯罪有關，況警並無當場查獲被告己○○，僅係事後於車上採集指紋，驗
      有與被告相符者，然被告此指紋就係於何時何故留於該車，可能性甚多，尚難
      僅憑在該車採集有其指紋，即遽認其必有不法之竊盜或贓物犯行。
    (三)上開移送併案(三)部分，經查其併案犯罪事實雖已為被告己○○所供認，並有告
      訴人沈朝振、被害人陳華勝之指述，且有上開偽造汽車號牌扣案可證，堪認屬
      實無訛，惟衡諸其犯罪時間與本件被告己○○所犯故買贓物部分犯罪時間，相
      距已有八個月之久，要難謂其此併案故買贓物犯行係與本件故買贓物犯行，基
      於概括犯意所為，故亦應無連續犯之裁判上一罪關係可言。
(四)綜上所述，上開併案案件，顯與本件起訴有罪犯行，無何裁判上一罪關係，非
      本件起訴效力所及，其復未經起訴，自應移還由檢察官續行偵辦處理，併此敘
      明。
據上論斷，應依刑事訴訟法施行法第七條之三，刑事訴訟法第二百七十三條之一第一
項、第二百九十九條第一項前段、第三百條，刑法第二十八條、第五十六條、第三百
四十九條第二項、第一項、第二百十六條、第二百十二條、第五十五條、第四十七條
、第四十一條第一項前段、第五十一條第五款、第三十八條第一項第二款，罰金罰鍰
提高標準條例第一條前段、第二條，判決如主文。
本案經檢察官徐名駒到庭執行職務
中      華      民      國    九十二    年      十      月    三十一    日
                                    臺灣板橋地方法院刑事第十庭
                                        法  官  彭  全  曄
右正本證明與原本無異
如不服本判決應於送達後十日內向本院提出上訴狀
                                        書記官  梁  宜  庭
中      華      民      國    九十二    年      十      月    三十一    日
附錄本案論罪科刑法條全文：
刑法第三百四十九條
收受贓物者，處三年以下有期徒刑、拘役或五百元以下罰金。
搬運、寄藏、故買贓物或為牙保者，處五年以下有期徒刑、拘役或科或併科一千元以
下罰金。
因贓物變得之財物，以贓物論。
刑法第二百十六條
行使第二百十條至第二百十五條之文書者，依偽造、變造文書或登載不實事項或使登
載不實事項之規定處斷。
刑法第二百十二條
偽造、變造護照、旅券、免許證、特許證及關於品行、能力、服務或其他相類之證書
、介紹書，足以生損害於公眾或他人者，處一年以下有期徒刑，拘役或三百元以下罰
金。
附表一：
┌──┬─────────────┬───┬──────────────┐
│編號│扣   案   物   品   名  稱│數  量│備                        註│
├──┼─────────────┼───┼──────────────┤
│ 一 │偽造之CZ-3155號汽車號牌   │  二面│                            │
├──┼─────────────┼───┼──────────────┤
│ 二 │偽造之DP-2153號汽車號牌   │  二面│                            │
├──┼─────────────┼───┼──────────────┤
│ 三 │偽造之CH-6668號汽車號牌   │  二面│                            │
├──┼─────────────┼───┼──────────────┤
│ 四 │偽造之L8-3028號汽車號牌   │  二面│                            │
└──┴─────────────┴───┴──────────────┘
附表二：
┌──┬─────────────┬───┬──────────────┐
│編號│扣   案   物   品   名  稱│數  量│備                        註│
├──┼─────────────┼───┼──────────────┤
│ 一 │萬能鑰匙                  │十五支│91.1.11查扣，持有人己○○。 │
├──┼─────────────┼───┼──────────────┤
│ 二 │螺絲起子                  │  六支│同右                        │
├──┼─────────────┼───┼──────────────┤
│ 三 │手電筒                    │  一支│同右                        │
├──┼─────────────┼───┼──────────────┤
│ 四 │梅花扳手                  │  五支│同右│
├──┼─────────────┼───┼──────────────┤
│ 五 │活動扳手                  │  一支│同右                        │
├──┼─────────────┼───┼──────────────┤
│ 六 │斜口鉗                    │  二支│同右                        │
├──┼─────────────┼───┼──────────────┤
│ 七 │銼刀                      │  一支│同右                        │
├──┼─────────────┼───┼──────────────┤
│ 八 │汽車鑰匙                  │  二支│同右                        │
├──┼─────────────┼───┼──────────────┤
│ 九 │螺絲起子                  │  一支│91.1.14查扣，持有人己○○。 │
├──┼─────────────┼───┼──────────────┤
│ 十 │扳手                      │  一支│同右                        │
├──┼─────────────┼───┼──────────────┤
│十一│Ｔ型扳手  │  一支│同右                        │
├──┼─────────────┼───┼──────────────┤
│十二│鉗子                      │  四支│同右                        │
├──┼─────────────┼───┼──────────────┤
│十三│偽造之CQ-7942號汽車號牌   │  二面│91.4.18查扣，持有人乙○○。 │
└──┴─────────────┴───┴──────────────┘


司法院資訊處製作；財團法人民間司法改革基金會備份。
